臺灣臺中地方法院刑事判決
110年度交簡上字第39號
上  訴  人  臺灣臺中地方檢察署檢察官
被      告  柯富章


選任辯護人  洪嘉鴻律師
            陳昱錡律師
上列上訴人因被告過失傷害案件，不服本院臺中簡易庭109年度
中交簡字第3268號中華民國109年12月25日第一審簡易判決（聲
請簡易判決處刑案號：109年度偵字第31759號），提起上訴，本
院管轄之第二審合議庭判決如下：
    主    文
上訴駁回。
    犯罪事實
一、柯富章於民國109年1月3日11時21分許，駕駛車牌號碼000-
　　0000號自用小客車，沿臺中市東區復興路由西往東方向行駛
    ，行經臺中市東區復興路4段與大智路交岔路口，欲右轉大
    智路時，本應注意車輛行駛時，應注意車前狀況，並隨時採
    取必要之安全措施，而依當時天候、道路狀況，並無不能注
    意之情事，竟疏未注意及此，貿然右轉彎，適廖建秀騎乘車
    牌號碼000-000號普通重型機車沿同路段、同方向行駛在柯
    富章車輛前方，因見路口交通號誌由黃燈轉為紅燈而停下，
    柯富章駕駛之車輛即追撞廖建秀之機車，致廖建秀人車倒地
    ，因而受有右側胸壁鈍挫傷、右側第二至第八肋骨骨折（連
    枷胸）合併胸廓畸形及血胸等傷害。嗣經警據報到場，柯富
    章於肇事後，在有偵查權限之公務員發覺其為犯罪行為人前
    ，向據報前往處理之警員陳明自己係肇事者，自首而接受裁
    判。
二、案經廖建秀訴由臺灣臺中地方檢察署檢察官偵查後聲請簡易
    判決處刑。　
    理    由
壹、證據能力部分：
    按刑事訴訟法第159條之5規定：「被告以外之人於審判外之
    陳述，雖不符前4條之規定，而經當事人於審判程序同意作
    為證據，法院審酌該言詞陳述或書面陳述作成時之情況，認
    為適當者，亦得為證據。當事人、代理人或辯護人於法院調
    查證據時，知有第159條第1項不得為證據之情形，而未於言
    詞辯論終結前聲明異議者，視為有前項之同意」，其立法意
    旨在於傳聞證據未經當事人之反對詰問予以核實，原則上先
    予排除，惟若當事人已放棄詰問或未聲明異議，基於證據資
    料愈豐富，愈有助於真實發現之理念，且強化言詞辯論原則
    ，法院自可承認該傳聞證據例外擁有證據能力。查本判決下
    列所引用未符合刑事訴訟法第159條之1至第159條之4規定之
    傳聞證據，業經本院當庭直接提示而為合法之調查，檢察官
    、被告柯富章及其辯護人就該等證據之證據能力表示均沒有
    意見等語（見本審卷第71、125至129頁），本院審酌前開證
    據作成或取得之狀況，並無非法或不當取證之情事，且與待
    證事實具有關連性，認為以之作為證據應屬適當，揆諸上開
    規定，自均具有證據能力；又本判決下列所引用之其餘非供
    述證據，並無證據證明係實施刑事訴訟程序之公務員因違背
    法定程序所取得，依同法第158條之4規定之反面解釋，亦均
    具有證據能力。
貳、認定犯罪事實所憑之證據及理由：
一、上開犯罪事實，業據被告於警詢、偵訊、本院準備及審理程
    序時均坦承不諱（見發查字卷第13至17頁、他字卷第29頁、
    本審卷第69、125、130頁），核與告訴人廖建秀於警詢、偵
    訊時證述之情節（見發查字卷第19至23頁、他字卷第28至29
    頁）大致相符，並有臺中市政府警察局道路交通事故當事人
    登記聯單、告訴人提出之刑事告訴狀及附件：國軍臺中總醫
    院附設民眾診療服務處診斷證明書、國軍臺中總醫院手術紀
    錄、臺中市政府警察局道路交通事故初步分析研判表、道路
    交通事故現場圖、現場及車損照片（見他字卷第3、11至19
    頁）、員警職務報告、證號查詢汽車駕駛人查詢結果（被告
    、告訴人）、車號查詢機車車籍（車號000-000、AYN-7567
    ）、道路交通事故調查報告表(一)(二)、臺中市政府警察局
    交通事故補充資料表、臺中市政府警察局道路交通事故照片
    、監視器光碟（見發查字卷第11、37至43、51至53、61至71
    頁及卷附光碟存放袋）、本院110年4月13日準備程序勘驗筆
    錄、110年9月30日審理程序勘驗筆錄、行車紀錄器影像光碟
    （見本審卷第69、132至133頁及卷附光碟存放袋）等在卷可
    稽。
二、至被告雖另辯稱告訴人是在號誌黃燈時緊急煞停云云；辯護
    人則為被告辯護略以：告訴人機車係緊急停在斑馬線上或附
    近，已超越停止線等語，惟經本院審理程序時當庭勘驗被告
    所提出之行車紀錄器影像光碟，勘驗結果略以：
　　（畫面時間00：00：07）
　　被告、告訴人車輛行車方向為綠燈，告訴人機車位於停止線
    後之機車停等區。
   （畫面時間00：00：08）
    被告、告訴人行向之號誌燈號有轉換之情形（畫面無法辨識
    燈號顏色，但係由號誌右側燈號轉為中間燈號，應為綠燈轉
    為黃燈）告訴人此時行向為騎乘機車自道路邊線朝左前方往
    道路行駛，越過停止線繼續前行。應係在號誌剛好轉為黃燈
    時，告訴人機車越過停止線。
   （畫面時間00：00：09）
    告訴人機車位於斑馬線上繼續前行，在被告車輛右前方，該
    斑馬線旁之行人穿越道號誌為紅燈。
   （畫面時間00：00：10至11）
    被告、告訴人行向之紅綠燈號有轉換之情形（畫面無法辨識
    燈號顏色，但係由中間燈號轉為左側燈號，應為黃燈轉為紅
    燈），告訴人機車停止於被告車輛前方，並可見告訴人機車
    後方煞車燈亮起。
   （畫面時間00：00：14）
    被告車輛持續右轉，碰撞告訴人機車。
    （見本審卷第132至133頁及卷附光碟存放袋）。依上開勘驗
    結果可知，告訴人機車並非係於號誌轉為黃燈時緊急煞車，
    且其機車越過停止線時，行車號誌尚未轉換為紅燈，故縱使
    告訴人嗣因見號誌由黃燈轉為紅燈而停下，並因此機車停止
    位置越過停止線，亦難認告訴人有何違反交通規則之處，是
    尚難認告訴人就本案交通事故亦有過失責任存在，附此敘明
    。
三、綜上各節相互佐證，被告自白核與事實相符，應堪採信，本
    案事證明確，被告本案犯行堪以認定，應依法論科。
參、論罪科刑
    核被告所為，係犯刑法第284條前段過失傷害罪。又被告肇
    事後，在有偵查權限之公務員發覺其為犯罪行為人前，向據
    報前往處理之臺中市政府警察局第三分局第三交通分隊警員
    陳明自己係肇事者，有臺中市政府警察局道路交通事故肇事
    人自首情形紀錄表在卷可參（見發查字卷第73頁），被告既
    已向該管公務員申述犯罪事實，進而於本案偵訊、審理期間
    到庭接受裁判，合於刑法第62條前段所定對於未發覺之犯罪
    自首而接受裁判之要件，爰依該規定減輕其刑。
肆、維持原判決之理由：
一、按刑罰之量定，屬法院自由裁量之職權行使，應審酌刑法第
    57條所列各款事由及一切情狀，為酌量輕重之標準，並非漫
    無限制；量刑輕重係屬事實審法院得依職權自由裁量之事項
    ，苟已斟酌刑法第57條各款所列情狀而未逾越法定刑度，不
    得遽指為違法；且在同一犯罪事實與情節，如別無其他加重
    或減輕之原因，下級審量定之刑，亦無過重或失輕之不當情
    形，則上級審法院對下級審法院之職權行使，原則上應予尊
    重（最高法院72年台上字第6696號判例要旨、75年台上字第
    7033號判例要旨及85年度台上字第2446號刑事判決參照）。
二、原審審理結果，認被告上開犯行事證明確，審酌被告疏未注
    意車前狀況，隨時採取必要之安全措施，致使告訴人受有傷
    害，於偵查中經調解而不成立，迄今尚未與告訴人達成和解
    ，賠償告訴人所受之損害，另斟酌告訴人所受之傷害及本案
    車禍被告之過失程度等一切情狀，量處有期徒刑4月，並諭
    知易科罰金之折算標準。經核原審業已說明認定被告犯罪所
    憑證據及理由，認事用法均無違誤，量刑亦屬妥適。
三、檢察官上訴意旨略以：本案被告所為過失傷害犯行，致告訴
    人身體受有傷害，且被告迄今未賠償告訴人，無從撫慰告訴
    人因本案所造成損害，尚有量刑過輕之虞等語。
四、惟查：檢察官雖執前開情詞提起本件上訴，然核原審認事用
    法並無違誤，且本案嗣經本院轉介調解，因被告提出之賠償
    金額為新臺幣（下同）128萬元（被告於本院審理程序時表
    示願提高至138萬元），然因告訴人堅持要158萬元之賠償，
    而未能調解成立，有本院調解事件報告書附卷可考（見本審
    卷第79頁），是被告迄今雖未能賠償告訴人，然係因與告訴
    人對於調解金額未有共識之故；另就被告主張告訴人亦有駕
    駛過失之情形，業經本院前開認定為無理由，本案科刑基礎
    並未變更，是原審於判決時所為之量刑，顯已依刑法第57條
    規定，就其科刑時應審酌及注意之事項加以斟酌考量，並未
    逾越法定刑度，亦無何過重、過輕情形，即無不當之處。從
    而，本院認原審就量刑上，並無濫用自由裁量之情事，實難
    認有變更原判決所量處刑度之必要。從而，檢察官上訴意旨
    稱原審量刑過輕，經核非有理由，應予駁回。
據上論斷，應依刑事訴訟法第455條之1第1項、第3項、第364條
、第368條，判決如主文。
本案經檢察官林宏昌聲請簡易判決處刑、提起上訴，檢察官劉世
豪到庭執行職務。 
中　　華　　民　　國　　110 　年　　10　　月　　21　　日
             刑事第九庭    審判長法  官  陳培維
                                 法  官  鄭永彬
                                 法  官  陳怡珊
上正本證明與原本無異。
本件不得上訴。
                                 書記官  吳韻聆
中　　華　　民　　國　　110 　年　　10  　月　　21　　日